最  高  行  政  法  院  裁  定                    九十一年度裁字第三六七號
    抗  告  人  甲○○
右抗告人因與相對人交通部間級俸事件，對於中華民國九十年一月十五日臺北高等行
政法院八十九年度訴字第七三一號裁定提起抗告，本院裁定如左︰
    主  文
抗告駁回。
抗告訴訟費用由抗告人負擔。
    理  由
一、本件原裁定以：抗告人因薪給事件，於八十八年九月十五日向行政院人事行政局
    提出申訴書，案經該局以同年十月四日八十八局給字第一五○六○六號書函移由
    相對人妥處逕復，相對人乃以系爭八十八年十月十二日交人八十八字第○五一五
    七四號書函答復抗告人略以：「一、台端八十八年九月十五日申訴書致行政院人
    事行政局有關專業加給、主管職務加給如何支給一案。二、查台端原審定官職等
    為薦任第九職等本俸三級五二○俸點，調任新職後，因公路局適用之『未實施用
    人費率交通事業人員待遇標準』係以薪點區分專業加給，並未按官職等區分，新
    調任機關以適用之待遇標準支給五二○薪點之本薪及專業加給，應屬允宜。有關
    按調任後專業加給較低，而本薪部分則較原審定之五二○俸點以原一般行政機關
    待遇標準所支之本俸為高，係因待遇類型不同所致。三、復查公路局之主管職務
    加給係以所屬機關及單位之職務為區分，亦未按官職等區分，台端新職為台中區
    監理所政風室主任，為公路局二級主管，該局依臺灣省政府核定之主管職務加給
    標準支給主管職務加給，亦屬妥適。又公路局會計處黃副處長由一般行政機關簡
    任第十職等主任調任該局第十職等副處長後，因主管職務加給較原一般行政機關
    為低一案，與台端案例相同，該案且經行政院人事行政局八十八年四月二十七日
    八十八局給字第○○九四○五號書函核復應依公路局之主管職務加給標準支給主
    管職務加給。四、餘請參照台端申訴書所附本部八十八年八月十八日交人八十八
    字第○○七三五二號函，復請查照。」等語，該函之性質，核屬單純事實之說明
    ，尚不對外發生准駁之法律上效果，難謂其屬行政處分性質。相對人及公務人員
    保障暨培訓委員會遞從實體上駁回抗告人一再復審，雖有未合，惟駁回結果並無
    二致，仍應予以維持。抗告人復對之提起行政訴訟，顯非合法，而予駁回。
二、抗告意旨略以：系爭書函其形式上雖為一般公文書函，且說明內容用語，雖謂支
    給抗告人之本薪及專業加給「應屬允宜」，及支給抗告人主管加給「亦屬妥適」
    云云，乍看之下似僅屬一般通知或說明，然該書函受文者乃係抗告人，且相對人
    嗣更據以作成八十九年三月一日交訴八十八字第六四三九四號復審決定，認系爭
    書函為行政處分，並進一步據以作成駁回之復審決定，足證系爭書函確屬具有法
    律上拘束力，且對抗告人直接發生法律效果之行政處分，原裁定認非行政處分，
    與司法院釋字第四三二號解釋不合。請廢棄原裁定，並從實體上審理，以維抗告
    人權益等語。
三、按行政訴訟法第四條第一項規定：人民因中央或地方機關之違法行政處分，認為
    損害其權利或法律上之利益，經依訴願法提起訴願而不服其決定者，得向高等行
    政法院提起撤銷訴訟。而此所謂行政處分，依訴願法第三條第一項規定，係指中
    央或地方機關就公法上具體事件所為之決定或其他公權力措施而對外直接發生法
    律效果之單方行政行為而言。查抗告人原服務臺灣省政府政風處，擔任薦任第九
    職等之專員職務。八十七年三月十一日，抗告人以精省在即，自願調任第八職等
    之前臺灣省政府交通處公路局（現隸屬交通部）台中區監理所政風室主任，並經
    銓敘部核定「在同官等內調任低職等職務，仍以原職等任用」。抗告人調任後，
    不服該所核給之薪給，認有違反公務人員任用法第十八條第一項第三款規定，乃
    於八十八年九月十五日致行政院人事行政局函請釋示其主管職務加給及專業加給
    應如何支付，方屬合法，案經該局轉請相對人逕復，相對人以八十八年十月十二
    日交人八十八字第五一五七四號書函復略以：因待遇類型不同致生疑義，應依公
    路局適用之待遇類型及規定核薪。按相對人並非抗告人核薪之原處分機關，亦非
    全國軍公教待遇之主管機關，僅係對於抗告人向行政院人事行政局所詢就相關規
    定予以函復，原裁定認其非行政處分，尚無不合。本件與司法院釋字第四三二號
    解釋情形有間，尚難資為系爭書函為行政處分之論據。抗告意旨，非有理由，應
    予駁回。又抗告人業對其原服務之交通部公路局台中區監理所請求補發自八十七
    年三月十一日起至八十九年五月十八日止短付之薪津差額，並經臺中高等行政法
    院以九十年度訴字第六四五號判決在案，併予指明。
四、依行政訴訟法第二百七十二條、第一百零四條、民事訴訟法第四百九十二條第一
    項、第九十五條、第七十八條，裁定如主文。
中    華    民    國    九十一      年      五        月      二        日
                    最 高 行 政 法 院  第 五 庭
                                審 判 長 法  官      徐  樹  海
                                         法  官      蔡  進  田
                                         法  官      鄭  淑  貞
                                         法  官      林  家  惠
                                         法  官      林  茂  權
右  正  本  證  明  與  原  本  無  異
                                         法院書記官  阮  桂  芬
中    華    民    國    九十一      年      五        月      二        日
